臺灣臺中地方法院臺中簡易庭民事判決
111年度中簡字第153號
原      告  張雅涵  
被      告  林文凱  

上列被告因詐欺案件（案號：110年度易字第867號），經原告提
起刑事附帶民事訴訟請求損害賠償（案號：110年度附民字第867
號），由本院刑事庭裁定移送前來，經本院於民國111年4月1日
言詞辯論終結，判決如下：
    主    文
被告應給付原告新臺幣210,884元，及自民國110年9月10日起至
清償日止，按年息百分之五計算之利息。
本判決得假執行。
    事 實 及 理 由
一、原告主張：被告因可預見將其金融帳戶連同密碼交付與不詳
    身分之人使用，足供他人作為詐騙財物匯款之工具竟不顧他
    人所可能遭害之危險，提供帳戶給詐騙集團成員使用。不詳
    詐欺者於民國109年5月底透過交友軟體以暱稱「Mr. Zhang
    」認識原告後，即以通訊軟體LINE與原告聯繫，先於同年8
    月5日向其佯稱可使用投資平臺「幣託bitoex」投資云云，
    該平臺客服再向其佯稱須下載另1個平臺「fxcm」，並轉入
    本金投資云云，致原告陷於錯誤，而於109年8月31日10時24
    分許許，轉帳匯款新台幣(下同)19萬元至被告帳戶，嗣後始
    知受騙，並因而向銀行貸款，衍生利息支出20,884元，均應
    請求被告賠償，爰依侵權行為之法律關係提起本件訴訟，並
    聲明：①被告應給付210,884元，及自刑事附帶民事起訴狀繕
    本送達翌日起至清償日止，按年息百分之五計算之利息。②
    願供擔保請准宣告假執行。
二、被告則以：對原告之請求沒有意見，且我認諾等語。（見本
    院卷第79、80頁）
三、得心證之理由
  ㈠原告主張之上開事實，業經檢察官聲請以簡易判決處刑（109
    年度偵字第33941號），本院刑事庭審理後以110年度易字第
    867號判處被告有期徒刑5月，併科罰金3萬元，罰金如易服
    勞役，以1,000元折算1日確定，並經本院依職權調閱上開刑
    事卷宗查閱屬實，且為被告所不爭執，依本院調查證據之結
    果，應堪認原告之主張為真實。
　㈡按當事人於言詞辯論時為訴訟標的之認諾者，應本於其認諾
    為該當事人敗訴之判決，民事訴訟法第384條定有明文。是
    倘被告於言詞辯論期日時為訴訟標的之認諾，法院即應不調
    查原告所主張為訴訟標的之法律關係是否果屬存在，而以認
    諾為該被告敗訴之判決基礎。查本件被告於111年4月1日本
    院言詞辯論期日，當庭表示認諾原告之主張，業經記明筆錄
    （見本院卷第79、80頁）在卷可稽，揆諸前揭規定，本院應
    本於被告之認諾，而為被告敗訴之判決。
四、綜上所述，原告依上開規定，請求被告給付210,884元，及
    自刑事附帶民事起訴狀繕本送達翌日即110年9月10日（送達
    證書見附民卷第11頁）起至清償日止，按年息百分之五計算
    之利息，為有理由，應予准許。
五、本件事證已臻明確，兩造其餘攻擊防禦方法及所舉證據，經
    審酌結果，與本件判決結論均無影響，爰不一一論述，附此
    敘明。
六、本件原告勝訴部分係就民事訴訟法第427條第2項第12款訴訟
    適用簡易程序為被告敗訴之判決，爰依民事訴訟法第389條
    第1項第3款規定，依職權宣告假執行。原告雖陳明請准宣告
    假執行，不過係促使本院發動職權為假執行之宣告，本院就
    原告此部分聲請無庸為准駁之諭知。
七、本件原告係於刑事訴訟程序提起民事訴訟，經本院刑事庭裁
    定移送前來，依刑事訴訟法第504條第1項規定，無庸繳納裁
    判費，且本件訴訟繫屬期間亦未增生訴訟費用事項，故無訴
    訟費用負擔問題，併予敘明。 
中　　華　　民　　國　　111 　年　　4 　　月　　22　　日
                      臺灣臺中地方法院臺中簡易庭
                                  法　官　張清洲
以上為正本係照原本作成。
如不服本判決，應於送達後20日內，向本院提出上訴狀並表明上
訴理由，如於本判決宣示後送達前提起上訴者，應於判決送達後
20日內補提上訴理由書（須附繕本）。如委任律師提起上訴者，
應一併繳納上訴審裁判費。
中　　華　　民　　國　　111 　年　　4 　　月　　22　　日
                                  書記官  陳慧津